# 租赁变更

提问人：Ryan_q 时间：2023-04-06 01:43:12
@chenyiwei，陈版主，租赁变更中请教一问题：
1、租赁变更导致租赁缩小或租赁期缩短的，承租人应当调减使用权资产的账面价值，以反映租赁的部分终止和完全终止。承租人应当部分或者完全终止租赁的相关利得或损失计入当期损益。
2、相应重新编制剩余部分使用权资产的折旧计算表和剩余部分租赁负债的实际利率摊销表。这会影响到重新确定的后续剩余租赁期内的使用权资产折旧和利息费用确认与计量。
问题：
其中在重新计量时采用新的利率进行折现计算出租赁负债后直接调整使用权资产和租赁负债，此时使用权资产由于”1、中计算后剩余账面价值+2、采用新利率方式补差使用权资产，汇总后不等于重新计量下应有的使用权资产。
例如：租赁准则应用指南例 42 显示：由于租赁变更调整后的使用权资产为： 1、账面价值 184000 与 2、重新计量补充 49150 总计 233150 元。
而若采用重新计量60000*（P/a,5%,5）计算出来的使用权资产应当为 259770 ，两者存在差异。
该差异来源于新计量下采用新的折现率以及原始计量时转出存在不配比情形导致。
处理建议：
3、使用权资产仍按照剩余年限摊销（即 233150 按 5 年摊销）
4、租赁负债付款额与未确认融资费用仍按照新利率计算的结果进行后续计量。（按 259770 进行付款以及确认财务费用）
望陈版主指导！

回答人：chenyiwei
“此时使用权资产由于”1、中计算后剩余账面价值+2、采用新利率方式补差使用权资产，汇总后不等于重新计量下应有的使用权资产”这一问题确实存在，这也是新准则下对于租赁变更的常规处理，即根据租赁负债的变动情况，同步调整使用权资产。
后续第 3、4 点的处理基本合理。